臺灣南投地方法院民事裁定
110年度監宣字第171號
聲  請  人  廖慧子  

相  對  人  廖香蘭  

關  係  人  樊慧英  

上列聲請人對於相對人聲請監護宣告事件，本院裁定如下：
    主  文
一、宣告廖香蘭（女，民國00年0月0日生，身分證統一編號：Z0
    00000000號）為受監護宣告之人。
二、選定廖慧子（女，民國00年0月00日生，身分證統一編號：Z
    000000000號）為受監護宣告人廖香蘭之監護人。
三、指定樊慧英（女，民國00年0月00日生，身分證統一編號：Z
    000000000號）為會同開具受監護宣告人廖香蘭財產清冊之
    人。
四、程序費用由受監護宣告人廖香蘭負擔。
    理  由
一、聲請意旨略以：聲請人廖慧子為相對人廖香蘭之四女，相對
    人自民國89年1月29日起，因車禍，雖經送醫診治仍不見起
    色，近日更因精神障礙或其他心智缺陷，致不能為意思表示
    或受意思表示，或不能辨識其意思表示之效果，已達受監護
    宣告之程度，爰依法聲請准予對相對人為監護宣告，並選定
    聲請人為監護人，指定相對人之次女樊慧英為會同開具財產
    清冊之人等語。
二、按對於因精神障礙或其他心智缺陷，致不能為意思表示或受
    意思表示，或不能辨識其意思表示之效果者，法院得因本人
    、配偶、四親等內之親屬、最近一年有同居事實之其他親屬
    、檢察官、主管機關、社會福利機構、輔助人、意定監護受
    任人或其他利害關係人之聲請，為監護之宣告。又法院為監
    護之宣告時，應依職權就配偶、四親等內之親屬、最近一年
    有同居事實之其他親屬、主管機關、社會福利機構或其他適
    當之人選定一人或數人為監護人，並同時指定會同開具財產
    清冊之人。法院選定監護人時，應依受監護宣告之人之最佳
    利益，優先考量受監護宣告之人之意見，審酌一切情狀，並
    注意下列事項：一、受監護宣告之人之身心狀態與生活及財
    產狀況。二、受監護宣告之人與其配偶、子女或其他共同生
    活之人間之情感狀況。三、監護人之職業、經歷、意見及其
    與受監護宣告之人之利害關係。四、法人為監護人時，其事
    業之種類與內容，法人及其代表人與受監護宣告之人之利害
    關係。民法第14條第1項、第1111條第1項、第1111條之1分
    別定有明文。
三、經查，聲請人主張之事實，業據其提出受宣告人親屬系統表
    、戶籍謄本、勞工保險殘廢診斷書、澄清綜合醫院診斷證明
    書、財團法人私立中國醫藥學院附設醫院診斷證明書、臺中
    榮總埔里分院診斷證明書、中華民國身心障礙證明、同意書
    、全國財產稅總歸戶財產查詢清單、南投縣仁愛鄉中正國民
    小學在職證明書、薪資單、應受監護（輔助）宣告人財產清
    冊、郵政存簿儲金簿封面及內頁、臺灣銀行綜合存款存摺封
    面及內頁、網路銀行交易明細表、治療支出明細等件為證。
    另經本院囑託埔基醫療財團法人埔里基督教醫院就相對人之
    心神狀況為鑑定，結果略以：相對人精神科診斷為重度失智
    症，有明顯認知功能障礙和日常生活功能障礙，其意思表達
    能力，意思接受能力和意思判斷能力是完全不能，建議需有
    人監護其行為。失智症為腦部退化性疾病，相對人的認知功
    能狀態近幾年在逐漸下降，至今沒有回復，其回復之可能性
    低等語，此有該院110年11月25日埔基醫字第1100021183B號
    函檢送之精神鑑定報告書附卷可參。綜上，本院認相對人之
    精神狀態，已達不能為意思表示或受意思表示，且不能辨識
    其意思表示之效果之程度，爰依法為監護之宣告。
四、關於選定監護人部分，查相對人前未訂有意定監護契約，有
    本院職權查詢司法院意定監護契約管理系統查詢結果資料在
    卷可參，另相對人之父廖阿為、母廖黃貴美及三女樊慧中均
    已歿，聲請人為相對人之四女，其有意願擔任監護人一職，
    聲請人有正當工作及收入，並長期與相對人同住，負責照顧
    相對人之生活起，又相對人之夫樊振民、長女樊慧梅、次女
    樊慧英等人亦均同意由聲請人擔任相對人之監護人，有其等
    出具之同意書在卷可稽。綜上，堪認由聲請人擔任相對人之
    監護人，應符合相對人之利益，爰選定聲請人為相對人之監
    護人。
五、另就指定會同開具財產清冊之人部分，聲請人請求指定相對
    人之次女樊慧英為會同開具財產清冊之人，已獲樊慧英之同
    意，有其出具之同意書附卷可憑，又相對人之夫樊振民、長
    女樊慧梅等亦均同意由樊慧英擔任會同開具財產清冊之人，
    有其等出具之同意書在卷可佐，堪認由樊慧英擔任相對人之
    會同開具財產清冊之人應無不妥，爰依法指定樊慧英為會同
    開具財產清冊之人。又依民法第1113條準用同法第1099條規
    定，監護開始時，監護人即聲請人對於受監護宣告人即相對
    人之財產，應會同樊慧英，於2個月內開具財產清冊，並陳
    報法院，附此敘明。
六、程序費用負擔之依據：家事事件法第164條第2項。
中　　華　　民　　國　　110 　年　　12　　月　　9 　　日
                                臺灣南投地方法院家事法庭
                                          法  官  柯伊伶
以上正本係照原本作成。
如對本裁定抗告須於裁定送達後10日內向本院提出抗告狀，並應
繳納抗告費新臺幣1,000元整。
中　　華　　民　　國　　110 　年　　12　　月　　9 　　日
                                          書記官  白淑幻